---
title: "^^"
author: "Lene Halkjær"
format: html
---

####command, shift, M er lig base pipe
####command, option, I er lig ny chunk
#### command, shift, parentes er lig krøllet parantes. 

## Header 1

```{r setup}
library(tidyverse)
library(here)
library(snakecase)
```


## Importing new data
#### Here fortæller R hvor den skal finde data (her skal du skrive ud i hvilken mappe den skal lede efter data, skråstregen går videre i rækken af mapper).Read_csv fortæller R, at den faktisk skal hente data. Ved at bruge hjælpefunktionen (show_col_types) inde i read_csv fjerner du Rs gæt på hvad der er i hver kolonne. Hjælpefunktionen (name_repair) inde i read_csv skriver R navnet på fx. kolonnerne ud med underscore mellem de forskellige ord og skriver alt med små bogstaver. Hjælpefunktionen n_max fortæller R kun at hente fx. 100 kolonner. Ved at stå i code cunk og trykke command+shift+p og vælge style active funktion optimerer R udseendet på din kode, så den bliver mere readibel. 
```{r}
here("data-raw/nurses-stress/stress/5C/5C_1586886626/HR.csv.gz") |>
  read_csv(
    show_col_types = FALSE,
    name_repair = to_snake_case,
    n_max = 100
  )
```


## Exercise 15.6 - reading other files. 
```{r}
here("data-raw/nurses-stress/stress/5C/5C_1586886712/HR.csv.gz") |>
  read_csv(
    show_col_types = FALSE,
    name_repair = to_snake_case
  )
```
####Samme funktion, men nu med n_max = 100, så vi kun får 100 kolonner i stedet for 23517. 
```{r}
here("data-raw/nurses-stress/stress/5C/5C_1586886712/HR.csv.gz") |>
  read_csv(
    show_col_types = FALSE,
    name_repair = to_snake_case,
    n_max = 100
  )
```

#### Prøv igen med en ny deltager og et nyt datasæt uden n_max
```{r}
here("data-raw/nurses-stress/stress/6B/6B_1587569373/EDA.csv.gz") |>
  read_csv(
    show_col_types = FALSE,
    name_repair = to_snake_case
  )
```

#### Prøv igen med en ny deltager og et nyt datasæt med n_max
```{r}
here("data-raw/nurses-stress/stress/6B/6B_1587569373/EDA.csv.gz") |>
  read_csv(
    show_col_types = FALSE,
    name_repair = to_snake_case,
    n_max = 100
  )
```



## 16.3 - creating your first function
#### Først skal du give din funktion et navn (her kalder vi den add_numbers), så skal du fortælle R at det er en funktion (function() og så tilføje argumenter inde i function parentesen). Vælg return for at fortælle R hvilket output du gerne vil have funktionen giver dig. 

#### For at tilføje noget beskrivelse til din funktion, så stå med markøren i funktionen, tryk command, shift, P og vælg rogygen comment. Her kan du tilføjet en slags titel til hvad funktionen gør, samt hvad der skal indsættes ved de forskellige parameter samt hvad @returns gør. 
```{r}
#' Add two numbers together.
#'
#' @param num1 A number here.
#' @param num2 A number here.
#'
#' @returns Returns the sum of two numbers
#'
add_numbers <- function(num1, num2) {
  added <- num1 + num2
  return(added)
}
```

#### Herefter tryk command, shift, P og vælg "style active file", prøve at tryk "Render" for at se at det hele virker. Herefter commit tit GIT. 


## Lav en funktion, der kan hente forskellige data ind. 

```{r}
#' Read in one nurses' stress data file
#'
#' @param a path to a data file
#'
#' @returns outouts a data frame / tibble
#'
read <- function(file_path) {
  data <- file_path |>
    read_csv(
      show_col_types = FALSE,
      name_repair = to_snake_case,
      n_max = 100
    )
  return(data)
}
```

## Så tester vi at vores nye funktion read virker
```{r}
here("data-raw/nurses-stress/stress/5C/5C_1586886626/HR.csv.gz") |>
  read()
```
## Vi øver med en ny fil
```{r}
here("data-raw/nurses-stress/stress/5C/5C_1586886712/HR.csv.gz") |>
  read()
```


### Exercise 16.7
```{r}
#' Read in one nurses' stress data file
#'
#' @param a path to a data file
#' @param indskriver max_rows i funktionen
#'
#' @returns outouts a data frame / tibble
#'
read <- function(file_path, max_rows = 100) {
  data <- file_path |>
    readr::read_csv(
      show_col_types = FALSE,
      name_repair = snakecase::to_snake_case,
      n_max = max_rows
    )
  return(data)
}
```

```{r}
# Outputs only 100 rows
here("data-raw/nurses-stress/stress/5C/5C_1586886712/HR.csv.gz") |>
  read()

# Outputs only 1000 rows
here("data-raw/nurses-stress/stress/5C/5C_1586886712/HR.csv.gz") |>
  read(max_rows = 1000)

# Outputs all rows (`Inf` means infinity)
here("data-raw/nurses-stress/stress/5C/5C_1586886712/HR.csv.gz") |>
  read(max_rows = Inf)
```
