---
title: "Draft Quarto document"
author: "Lene Halkjær"
format: html
---

####command, shift, M er lig base pipe
####command, option, I er lig ny chunk

## Header 1

```{r setup}
library(tidyverse)
library(here)
library(snakecase)
```


## Importing new data
#### Here fortæller R hvor den skal finde data (her skal du skrive ud i hvilken mappe den skal lede efter data, skråstregen går videre i rækken af mapper).Read_csv fortæller R, at den faktisk skal hente data. Ved at bruge hjælpefunktionen (show_col_types) inde i read_csv fjerner du Rs gæt på hvad der er i hver kolonne. Hjælpefunktionen (name_repair) inde i read_csv skriver R navnet på fx. kolonnerne ud med underscore mellem de forskellige ord og skriver alt med små bogstaver. Hjælpefunktionen n_max fortæller R kun at hente fx. 100 kolonner. Ved at stå i code cunk og trykke command+shift+p og vælge style active funktion optimerer R udseendet på din kode, så den bliver mere readibel. 
```{r}
here("data-raw/nurses-stress/stress/5C/5C_1586886626/HR.csv.gz") |>
  read_csv(
    show_col_types = FALSE,
    name_repair = to_snake_case,
    n_max = 100
  )
```


## Exercise 15.6 - reading other files. 
```{r}
here("data-raw/nurses-stress/stress/5C/5C_1586886712/HR.csv.gz") |>
  read_csv(
    show_col_types = FALSE,
    name_repair = to_snake_case
  )
```
####Samme funktion, men nu med n_max = 100, så vi kun får 100 kolonner i stedet for 23517. 
```{r}
here("data-raw/nurses-stress/stress/5C/5C_1586886712/HR.csv.gz") |>
  read_csv(
    show_col_types = FALSE,
    name_repair = to_snake_case,
    n_max = 100
  )
```

#### Prøv igen med en ny deltager og et nyt datasæt uden n_max
```{r}
here("data-raw/nurses-stress/stress/6B/6B_1587569373/EDA.csv.gz") |>
  read_csv(
    show_col_types = FALSE,
    name_repair = to_snake_case
  )
```

#### Prøv igen med en ny deltager og et nyt datasæt med n_max
```{r}
here("data-raw/nurses-stress/stress/6B/6B_1587569373/EDA.csv.gz") |>
  read_csv(
    show_col_types = FALSE,
    name_repair = to_snake_case,
    n_max = 100
  )
```
